臺灣板橋地方法院刑事判決　　　　　　　96年度易字第3547號
公　訴　人　台灣板橋地方法院檢察署檢察官
被　　　告　丙○○
上列被告因竊盜等案件，經檢察官提起公訴（九十六年度偵字第
二一六四八號），被告於準備程序就被訴事實為有罪之陳述，本
院裁定改依簡式審判程序審理，判決如下：
    主      文
丙○○犯如附表所示之罪，各處如附表所示之刑。有期徒刑部分
應執行有期徒刑壹年參月。
    事      實
一、丙○○意圖為自己不法之所有，分別基於竊盜及侵占離本人
    所持有物之犯意，先後為下列犯罪行為：
（一）先於民國九十六年九月七日下午三、四時許，前往台北縣
      蘆洲市○○路一八八巷一八弄五號三樓，踰越屬安全設備
      之後陽台窗戶侵入戊○○住處，竊取戊○○所有之液晶電
      視、相機各一台、鑽戒一只、翡翠項鍊一條、ＬＶ包包一
      個等物（侵入住宅部分未據告訴），得手後旋即逃逸。
（二）嗣於九十六年九月十三日下午三時許，前往台北縣三重市
      ○○路二一九巷四九號，自冷氣孔侵入乙○○住處，再以
      隨手拾取屋內客觀上可供兇器使用之菜刀一把，持以破壞
      屬安全設備之房間門鎖，侵入竊取乙○○及家人所有之黃
      金打造烏龜三隻、液晶電視、翻譯機、電腦各一台，行李
      箱、手提袋、手錶各一只等物（侵入住宅部分未據告訴）
      ，得手後旋即離去。
（三）再於九十六年九月十四日中午，在台北縣三重市○○路某
      處，自停放在該處之機車坐墊上，徒手竊取甲○○所有之
      ＯＫＷＡＰ行動電話一支，得手後逃逸無蹤。
（四）另於九十六年九月十六日上午十時許，在台北縣蘆洲市○○路、復興路口，拾獲鄭至惟健保卡一張、車號ＫＡ─３
      ８３６號自小客車行車執照、保險卡、車號ＤＢ─１４６
      ２號自小客車停車繳費通知單四張等脫離鄭至惟、丁○○
      、己○○等人持有之物，旋易持有為所有而侵占入己。嗣
      於九十六年九月十八日為警循線查獲。
二、案經乙○○、甲○○、己○○等人訴由台北縣政府警察局蘆
    洲分局報告台灣板橋地方法院檢察署檢察官偵查起訴。
    理      由
一、本案被告丙○○所犯係死刑、無期徒刑、最輕本刑為三年以
    上有期徒刑以外之罪，且非高等法院管轄之第一審案件，其
    於準備程序中就被訴事實為有罪之陳述，經本院告知簡式審
    判程序之旨，並聽取公訴人、被告之意見後，裁定改行簡式
    審判程序，合先敘明。
二、上揭事實，業據被告於本院審理時坦承不諱，核與證人戊○○、乙○○、廖珊儀、甲○○、吳佳男、丁○○等人於警詢
    及偵查中證述之情節相符，並有贓物認領保管單等件附卷可
    稽，足證被告自白核與事實相符，堪以採信。本案事證明確
    ，被告犯行，洵堪認定。
三、按刑法第三百二十一條第一項第三款之攜帶兇器竊盜罪，係
    以行為人攜帶兇器竊盜為其加重條件，此所謂兇器，其種類
    並無限制，凡客觀上足對人之生命、身體、安全構成威脅，
    具有危險性之兇器均屬之，且祇須行竊時攜帶此種具有危險
    性之兇器為已足，並不以攜帶之初有行兇之意圖為必要（最
    高法院七十九年度台上字五二五三號判例參照）。被告隨手
    拾取屋內客觀上足以殺傷人之生命、身體，可供兇器使用之
    菜刀一把，持以撬開乙○○家中屬安全設備之房間門鎖侵入
    行竊，應構成刑法第三百二十一條第一項第二款、第三款之
    攜帶兇器、毀越安全設備竊盜罪。
四、核被告所為，係犯刑法第三百二十一條第一項第二款之踰越
    安全設備竊盜罪（指如附表編號一部分）、第三百二十一條
    第一項第二款、第三款之攜帶兇器、毀越安全設備竊盜罪（
    指如附表編號二部分）、第三百二十條第一項之竊盜罪（指
    如附表編號三部分）、第三百三十七條之侵占離本人所持有
    物罪（指如附表編號四部分）。被告以一行為，同時侵占離
    鄭至惟、丁○○、己○○等人持有之物，為想像競合犯，仍
    應從一重處斷。至被告所犯上開各罪，犯意各別，行為互殊
    ，應予分論併罰。
五、爰審酌被告之素行、犯罪之動機、目的均僅為貪圖一己之私
    利，所竊取、侵占財物之價值，業經追回部分失物返還被害
    人，及犯罪後坦承犯行，態度尚屬良好等一切情狀，分別量
    處如主文所示之刑，並諭知拘役如易科罰金、罰金如易服勞
    役之折算標準，及就如附表編號一、二所示之罪刑，定其應
    執行之刑，以示懲儆。
六、至被告持以行竊之菜刀一把，係在屋內隨手拾取，無證據足
    認係被告所有，爰不宣告沒收，附此敘明。
據上論斷，應依刑事訴訟法第二百七十三條之一第一項、第二百
九十九條第一項前段，刑法第三百二十條第一項、第三百二十一
條第一項第二款、第三款、第三百三十七條、第五十五條、第四
十一條第一項、第四十二條第三項、第五十一條第五款，刑法施
行法第一條之一，判決如主文。
本案經檢察官彭勝斐到庭執行職務。
中    華    民    國    96    年    12    月    21    日
                  刑事第六庭  法　官  林鈺琅
以上正本證明與原本無異。
如不服本判決，應於判決送達後10日內，以書狀敘明具體理由，
向本院提出上訴狀（須附繕本）。
                              書記官  林蔚然
中    華    民    國    96    年    12    月    21    日
附表：
┌──┬──────┬────┬────────────┐
│編號│ 犯 罪 時 間│罪   名 │ 宣  告  刑             │
├──┼──────┼────┼────────────┤
│ 一 │96年9 月7 日│踰越安全│ 有期徒刑七月           │
│    │            │設備竊盜│                        │
├──┼──────┼────┼────────────┤
│ 二 │96年9 月13日│攜帶兇器│ 有期徒刑十月           │
│    │            │、毀越安│                        │
│    │            │全設備竊│                        │
│    │            │盜      │                        │
├──┼──────┼────┼────────────┤
│ 三 │96年9 月14日│竊盜    │拘役四十日，如易科罰金，│
│    │            │        │以新台幣壹仟元折算壹日  │
├──┼──────┼────┼────────────┤
│ 四 │96年9 月16日│侵占離本│罰金新台幣壹萬元，如易服│
│    │            │人所持有│勞役，以新台幣壹仟元折算│
│    │            │之物    │壹日                    │
└──┴──────┴────┴────────────┘
附錄本案論罪科刑法條全文：
刑法第320 條：（普通竊盜罪、竊佔罪）
  意圖為自己或第三人不法之所有，而竊取他人之動產者，為竊
  盜罪，處五年以下有期徒刑、拘役或五百元以下罰金。
  意圖為自己或第三人不法之利益，而竊佔他人之不動產者，依
  前項之規定處斷。
  前二項之未遂犯罰之。
刑法第321 條：（加重竊盜罪）
  犯竊盜罪而有左列情形之一者，處六月以上五年以下有期徒刑
  ：
  一、於夜間侵入住宅或有人居住之建築物、船艦，或隱匿其內
      而犯之者。
  二、毀越門扇、牆垣或其他安全設備而犯之者。
  三、攜帶兇器而犯之者。
  四、結夥三人以上而犯之者。
  五、乘火災、水災或其他災害之際而犯之者。
  六、在車站或埠頭而犯之者。
  前項之未遂犯罰之。
刑法第337 條（侵占遺失物罪）
  意圖為自己或第三人不法之所有，而侵占遺失物、漂流物或其
  他離本人所持有之物者，處5百元以下罰金。
